【裁判字號】    92,易,309
【裁判日期】    920716
【裁判案由】    竊盜
【裁判全文】
臺灣士林地方法院刑事判決                          九十二年度易字第三九號
    公  訴  人  臺灣士林地方法院檢察署檢察官
    被      告  乙○○
右列被告因竊盜案件，經檢察官提起公訴（九十二年度偵字第一九四六號），本院判
決如左：
    主  文
乙○○竊盜，處罰金貳仟元，如易服勞役，以佰元折算壹日。
    事  實
一、甲○○與乙○○係鄰居關係，分別居住在台北市○○區○○路五一巷一三號三樓
    及同址四樓。乙○○於民國九十二年一月三日凌晨三時許，意圖為自己不法之所
    有，以不詳之方式拆卸甲○○安裝於住家門口上方之鹵素燈二具（含連接之同軸
    纜線二條，總市價新台幣二千元）而加以竊取，得手後均藏放自己家中，嗣因其
    行竊過程遭現場監視錄影機攝得，經甲○○報警處理，為警於同年二月十二日下
    午一時四十分許，持本院核發之搜索票前往乙○○上址住處執行搜索，當場扣得
    上開甲○○失竊之鹵素燈二具及連接同軸纜線二條。
二、案經甲○○訴由台北市政府警察局大同分局報告臺灣士林地方法院檢察署檢察官
    偵查起訴。
    理  由
一、訊據被告乙○○，於偵查中就自己於前揭時、地拆取上開被害人甲○○所有之鹵
    素燈二具（含連接同軸纜線二條），嗣為警持搜索票在其住處扣得上開物品等事
    實坦承不諱，惟矢口否認有何竊盜犯意，嗣於本院審理時，經合法傳喚未到庭，
    然亦具狀否認竊盜犯行，辯稱：該鹵素燈係偽裝型監視器，伊先前告過甲○○妨
    害自由，該鹵素燈是贓物，伊加以沒收，又前往其住處執行搜索之帶隊警員孟慶
    喜，係遭伊另案指訴之被告，是本案搜索欠缺客觀性云云。惟查：
(一)被告自承拆取被害人甲○○安裝在住處門口上方之鹵素燈二具等情，核與告訴人
    甲○○於警詢時指訴：伊於九十二年一月三日凌晨發現被告在其住處門口且形跡
    可疑，經調取監視錄影帶後，發現被告擅自拿取伊裝置住處門口上方之鹵素燈，
    乃報警處理等情相符，並有告訴人購買鹵素燈之發票影本一紙、監視錄影帶一卷
    及顯示鹵素燈原裝設地點僅殘留連接線頭之照片二幀附卷可憑；上開監視錄影帶
    經公訴人勘驗後，證實攝得被告於案發時間出現於甲○○住處門口，並先後二次
    在鹵素燈裝設地點前以腳踩墊高物後，身體爬高，頭上抬並左右微擺，旋即現場
    燈光轉暗及被告手持高板凳、鹵素燈及疑似纜線之物離開現場等畫面，此有台灣
    士林地方法院檢察署勘驗筆錄及錄影帶畫面翻拍照片十七幀附卷可佐，參以員警
    經接獲告訴人報案後，持搜索票前往被告住處搜索，當場在該址客廳茶几下方查
    扣上開鹵素燈二具及同軸纜線二條之事實，亦有搜索票原本、經受搜索人即被告
    簽名之搜索扣押筆錄及扣案之鹵素燈二具（含同軸纜線二條）可憑，足認被告此
    部分之自白與事實相符，可以採信。
(二)被告雖以：該二具鹵素燈係偽裝型監視器，為妨害自由之贓物，自應沒收云云置
    辯。然查，該等鹵素燈係被害人所有，且裝置地點為三樓之告訴人住家門口，此
    為被告所不否認，則以該裝設地點如何妨害居住四樓被告之自由，進而該當所指
    「贓物」，已難想像，又果屬「贓物」，被告自應報警處置，其既非該物之所有
    者，更非執法機關，又豈能擅自加以「沒收」，況員警係於二月十二日搜索查獲
    該等鹵素燈，距被告於一月初拿取該物時間，相隔超過一月，被告如認該鹵素燈
    為贓物，主觀上並無不法所有意圖，何以未將之交司法機關處理，反藏放自己家
    中，是被告上開辯詞，實屬無稽，尚難據為其擅自拿取告訴人所有鹵素燈之正當
    事由。又本案員警係持本院核發之搜索票前往被告住處執行搜索，且鹵素燈確於
    被告住處內查獲，此經被告自承在卷，並有經被告簽名其上之搜索扣押筆錄一份
    在卷可憑，被告徒以帶隊員警係遭其指訴之被告，指摘本案搜索不具客觀性，要
    屬無據。是被告所辯，洵不足採。本案事證明確，被告犯行應堪認定。
二、核被告乙○○所為，係犯刑法第三百二十條第一項之罪，爰審酌被告犯罪之動機
    、目的、手段、智識程度、所生之危害，本件竊得財物價值甚微，情節尚屬輕微
    及犯罪後態度等一切情狀，量處如主文所示之刑，並諭知易服勞役之折算標準，
    以示懲儆。
三、被告經本院依法寄存審理期日傳票於其戶籍地址及被告辯護狀上自陳之地址而受
    合法傳喚後，無正當理由不到庭，惟本院認本案係應科罰金之案件，爰不待其陳
    述逕行判決。
據上論斷，應依刑事訴訟法第二百九十九條第一項前段、第三百零六條，刑法第三百
二十條第一項、第四十二條第二項、罰金罰鍰提高標準條例第一條前段、第二條，判
決如主文。
本案經檢察官張紜瑋到庭執行職務。
中      華      民      國     九十二     年     七     月     十六     日
                                  臺灣士林地方法院刑事第四庭
                                      審判長法  官  謝  靜  恒
                                            法  官  趙  文  卿
                法  官  吳  祚  丞
右正本證明與原本無異。
如不服本判決，應於判決送達後十日內，向本院提出上訴狀。
                                            書記官  林  立  原
中      華      民      國     九十二     年     七     月     十七     日
附錄本判決論罪科刑依據之法條：
中華民國刑法第三百二十條第一項
意圖為自己或第三人不法之所有，而竊取他人之動產者，為竊盜罪，處五年以下有期
徒刑、拘役或五百元以下罰金。


司法院資訊處製作；財團法人民間司法改革基金會備份。
